---
title: "Reto-03"
output: html_notebook
---
## Libreria dplyr

### OBJETIVO

Al final de el `Reto-02` serás capaz de:
- Leer un dataframe
- Identificar el tipo de cada columna

### REQUISITOS

1. Completar el prework
2. R versión 3.6.2 o mayor
3. R Studio versión 1.2.5033 o mayor 
4. Git Bash

### INSTRUCCIONES DEL RETO

- Haz un llamado a la libreria dplyr
- Lee el archivo `Metro_Interstate_Traffic_Volume.csv` y guardalo en df.traffic
- Ve la estructura del dataframe y los tipos de dato de cada columna
- Calcula el promedio de la columna traffic_volume y guardala en mean.traffic
- Selecciona solo las columnas weather_main y traffic_volume
- Cambia de nombre las columnas: weather_main a clima y traffic_volume a trafico
- Filtra a las observaciones donde la columna trafico sea mayor o igual a mean.traffic
- Guarda el dataframe filtrado como df.traffic.filter
- ¿Cuántos renglones y columnas tiene df.traffic.filter?
- Con df.traffic.filter, agrupa por clima y saca el min de trafico y max de trafico, guardalo en df.traffic.grouped
- Agrega una columna a df.traffic.grouped que sea la diferencia entre max y min del grupo

### Desarrollo

- Haz un llamado a la libreria dplyr
```{r}
library(dplyr)
```

- Lee el archivo `Metro_Interstate_Traffic_Volume.csv` y guardalo en df.traffic
```{r}
df.traffic <- read.csv("Metro_Interstate_Traffic_Volume.csv")
```

- Ve la estructura del dataframe y los tipos de dato de cada columna
```{r}
str(df.traffic)
```
- Calcula el promedio de la columna traffic_volume y guardala en mean.traffic
```{r}
df.traffic %>% 
  mutate(mean.traffic = mean(traffic_volume))
```
- Selecciona solo las columnas weather_main y traffic_volume
```{r}
df.traffic %>% 
  select(weather_main,traffic_volume)
```
- Cambia de nombre las columnas: weather_main a clima y traffic_volume a trafico
```{r}
df.traffic %>% 
  rename(clime = weather_main, trafico = traffic_volume)
```
- Filtra a las observaciones donde la columna trafico sea mayor o igual a mean.traffic
```{r}
df.traffic %>% 
  mutate(mean.traffic = mean(traffic_volume)) %>% 
  select(weather_main,traffic_volume,mean.traffic ) %>% 
  rename(clime = weather_main, trafico = traffic_volume) %>% 
  filter(trafico >= mean.traffic)
```

- Guarda el dataframe filtrado como df.traffic.filter
```{r}
df.traffic.filter <- df.traffic %>% 
  mutate(mean.traffic = mean(traffic_volume)) %>% 
  select(weather_main,traffic_volume,mean.traffic ) %>% 
  rename(clima = weather_main, trafico = traffic_volume) %>% 
  filter(trafico >= mean.traffic)
```

- ¿Cuántos renglones y columnas tiene df.traffic.filter?
```{r}
dim(df.traffic.filter)
```

- Con df.traffic.filter, agrupa por clima y saca el min de trafico y max de trafico, guardalo en df.traffic.grouped
```{r}
df.traffic.filter %>% 
  group_by(clima) %>% 
  summarise(min_tr = min(trafico), max_tr = max(trafico))
```

- Agrega una columna a df.traffic.grouped que sea la diferencia entre max y min del grupo
```{r}
df.traffic.filter %>% 
  group_by(clima) %>% 
  summarise(min_tr = min(trafico), max_tr = max(trafico)) %>% 
  mutate(df.traffic.grouped = max_tr - min_tr)
```

