---
title: "Reto-01"
output: html_notebook
---
## Inicio al modelaje de datos

### OBJETIVO
- Crear una regresion lineal 

#### REQUISITOS
1. Contar con R studio.
1. Usar la carpeta de trabajo `Sesion08/Reto-01`

#### DESARROLLO
Usaremos la base de mtcars y crearemos un scatter.smooth para ver la relacion entre peso (variable wt) y millas por galon (variable mpg). Despues checaremos la correlacion entre ambas variables y finalmente crearemos un modelo lineal, lo visualizaremos y sacaremos su resumen. 

Usaremos la base de "cars" ya disponible en R. Mediante un scatterplot podremos ver la relacion entre distancia y velocidad. La funcion para crearlo es scatter.smooth(x,y) y podemos anadirle un titulo al grafico con la funcion, main="" 
```{r}
library(corrplot)
head(mtcars)
scatter.smooth(x=mtcars$wt, y=mtcars$mpg, main="Peso y Millas por galon")
```


Luego buscaremos la correlacion entre ambas variables: 
```{r}
cor(mtcars$wt, mtcars$mpg)
```


```{r}
modlin <- lm(wt ~ mpg, data=mtcars)  
print(modlin)
summary(modlin)
```
```{r}
data(mtcars)
M <- cor(mtcars)

##  different color series
col1 <- colorRampPalette(c("#7F0000", "red", "#FF7F00", "yellow", "white",
                           "cyan", "#007FFF", "blue","#00007F"))
col2 <- colorRampPalette(c("#67001F", "#B2182B", "#D6604D", "#F4A582",
                           "#FDDBC7", "#FFFFFF", "#D1E5F0", "#92C5DE",
                           "#4393C3", "#2166AC", "#053061"))
col3 <- colorRampPalette(c("red", "white", "blue"))
col4 <- colorRampPalette(c("#7F0000", "red", "#FF7F00", "yellow", "#7FFF7F",
                           "cyan", "#007FFF", "blue", "#00007F"))
wb <- c("white", "black")

par(ask = TRUE)

corrplot(M, method = "number", col = "black", cl.pos = "n")
corrplot(M, method = "number")
corrplot(M)
corrplot(M, order = "AOE")
corrplot(M, order = "AOE", addCoef.col = "grey")
```

```{r}
corrplot(M, order = "AOE", col = col1(20), cl.length = 21, addCoef.col = "grey")
corrplot(M, order = "AOE", col = col1(10), addCoef.col = "grey")

corrplot(M, order = "AOE", col = col2(200))
corrplot(M, order = "AOE", col = col2(200), addCoef.col = "grey")
corrplot(M, order = "AOE", col = col2(20), cl.length = 21, addCoef.col = "grey")
corrplot(M, order = "AOE", col = col2(10), addCoef.col = "grey")

corrplot(M, order = "AOE", col = col3(100))
corrplot(M, order = "AOE", col = col3(10))
```
```{r}
corrplot(M, method = "color", col = col1(20), cl.length = 21, order = "AOE",
         addCoef.col = "grey")
corrplot(M, method = "square", col = col2(200), order = "AOE")
corrplot(M, method = "ellipse", col = col1(200), order = "AOE")
corrplot(M, method = "shade", col = col3(20), order = "AOE")
corrplot(M, method = "pie", order = "AOE")
```

```{r}
## col = wb
corrplot(M, col = wb, order = "AOE", outline = TRUE, cl.pos = "n")

## like Chinese wiqi, suit for either on screen or white-black print.
corrplot(M, col = wb, bg = "gold2",  order = "AOE", cl.pos = "n")

```
```{r}
## mixed methods: It's more efficient if using function "corrplot.mixed"
## circle + ellipse
corrplot(M, order = "AOE", type = "upper", tl.pos = "d")
corrplot(M, add = TRUE, type = "lower", method = "ellipse", order = "AOE",
         diag = FALSE, tl.pos = "n", cl.pos = "n")

## circle + square
corrplot(M, order = "AOE",type = "upper", tl.pos = "d")
corrplot(M, add = TRUE, type = "lower", method = "square", order = "AOE",
         diag = FALSE, tl.pos = "n", cl.pos = "n")

## circle + colorful number
corrplot(M, order = "AOE", type = "upper", tl.pos = "d")
corrplot(M, add = TRUE, type = "lower", method = "number", order = "AOE",
         diag = FALSE, tl.pos = "n", cl.pos = "n")

## circle + black number
corrplot(M, order = "AOE", type = "upper", tl.pos = "tp")
corrplot(M, add = TRUE, type = "lower", method = "number", order = "AOE",
         col = "black", diag = FALSE, tl.pos = "n", cl.pos = "n")
```
```{r}
## order is hclust and draw rectangles
corrplot(M, order = "hclust")
corrplot(M, order = "hclust", addrect = 2)
corrplot(M, order = "hclust", addrect = 3, rect.col = "red")
corrplot(M, order = "hclust", addrect = 4, rect.col = "blue")
corrplot(M, order = "hclust", hclust.method = "ward.D2", addrect = 4)
```

```{r}
## visualize a  matrix in [0, 1]
corrplot(abs(M), order = "AOE", cl.lim = c(0,1))
corrplot(abs(M), order = "AOE", col = col1(20), cl.lim = c(0,1))
corrplot(abs(M), order = "AOE", col = col3(200), cl.lim = c(0,1))
```

```{r}
## visualize a  matrix in [-100, 100]
ran <- round(matrix(runif(225, -100,100), 15))
corrplot(ran, is.corr = FALSE)
corrplot(ran, is.corr = FALSE, cl.lim = c(-100, 100))
```
```{r}
## text-labels and plot type
corrplot(M, order = "AOE", tl.srt = 45)
corrplot(M, order = "AOE", tl.srt = 60)
corrplot(M, order = "AOE", tl.pos = "d", cl.pos = "n")
corrplot(M, order = "AOE", diag = FALSE, tl.pos = "d")
corrplot(M, order = "AOE", type = "upper")
corrplot(M, order = "AOE", type = "upper", diag = FALSE)
corrplot(M, order = "AOE", type = "lower", cl.pos = "b")
corrplot(M, order = "AOE", type = "lower", cl.pos = "b", diag = FALSE)
```

```{r}
## an animation of changing confidence interval in different significance level
## begin.animaton
par(ask = FALSE)
for (i in seq(0.1, 0, -0.005)) {
  tmp <- cor.mtest(mtcars, conf.level = 1 - i)
  corrplot(M, p.mat = tmp$p, low = tmp$lowCI, upp = tmp$uppCI, order = "hclust",
           pch.col = "red", sig.level = i, plotCI = "rect", cl.pos = "n",
           mar = c(0, 0, 1, 0),
           title = substitute(alpha == x,
                              list(x = format(i, digits = 3, nsmall = 3))))
  Sys.sleep(0.15)
}
## end.animaton
```

