---
title: "Reto 1"
output: html_notebook
---
## Exploracion de datos

### OBJETIVO
- Comprobar la estructura de la tabla
- Extraer variables en funcion de otras 

#### REQUISITOS
1. Contar con R studio.
1. Usar la carpeta de trabajo `Sesion04/Reto-01`

#### DESARROLLO
Vamos a usar la funcion str() para ver la estructura de cada una de las columnas de la tabla. A continuacion, checaremos cuales son las colonias que tienen mas estaciones alrededor. Para hacerlo, usaremos el package dplyr, seleccionaremos las variables Colonia y nearbyStations6 y usaremos la funcion na.omit() para asegurarnos que la variable nearbyStations6 contenga algun valor. 


```{r}
if (!require("pacman"))
  install.packages("pacman")
pacman::p_load(tidyverse,
               readxl)
ecobici <- read_xls("ecobici.xls")
str(ecobici)
```

```{r}
ecobici %>% 
  select(Colonia,nearbyStations6) %>% 
  na.omit()
```
```{r}
hist(ecobici$nearbyStations6, col='orange', breaks=40, 
     ylab = "Frecuencia", main = "Histograma ejemplo")
```

