---
title: "Ejemplo 2"
output: html_notebook
---

`Data Science` > [`Programacion con R`]
## Dplyr

### OBJETIVO
- Aprenderas a cargar un package
- Aprenderas a usar dplyr
- Aprenderas a seleccionar y filtrar informacion 

#### REQUISITOS
1. Contar con R studio.
1. Usar la carpeta de trabajo `Sesion02/Ejemplo-02`

#### DESARROLLO


Cargamos el paquete que nos permitira hacer el ejercicio   
```{r}
if (!require("pacman"))
  install.packages("pacman")
pacman::p_load(tidyverse,
               readr)
```

Vamos a usar la informacion de mtcars, ya disponible en R 
```{r}
head(mtcars)
```

Creamos la variable mtcars para poder hacer operaciones sobre esos datos 
```{r}
mtcars <- mtcars 
```

Selecciona las variables nombre del carro, millas por galon y horse power 
```{r}
names <- colnames(mtcars)
names <- c("modelo",names)
str(mtcars)
mtcars2 <- as_tibble(mtcars)
colnames(mtcars2) <- names
select(mtcars, 1, mpg, hp) 
```


Filtra por aquellos vehiculos que tengan hp mayor a 200 y su nombre contenga la letra "a" 
```{r}
filter(mtcars, hp > 200)
```
