---
title: "Reto 3"
output:
  pdf_document: default
  html_notebook: default
---
## Dplyr

### OBJETIVO
- Usar el package dplyr para optimizar codigo 
- Hacer un recuento de una variable (funcion count) y ordenar por orden alfabetico (funcion arrange)

#### REQUISITOS
1. Contar con R studio.
1. Usar la carpeta de trabajo `Sesion03/Reto-03`

#### DESARROLLO

Sobre la tabla de ecobici que ya estamos trabajando, crearemos un comando optimizado de varias ordenes apoyandote de la funcion %>%. La primera orden sera un recuento de las estaciones que hay en cada colonia (hint: count). A continuacion pediremos que se ordenen alfabeticamente por nombre de la Colonia. 

1. Importar el dataframe ecobici
```{r}
if (!require("pacman"))
  install.packages("pacman")
pacman::p_load(tidyverse,
               readxl)
ecobici <- read_excel("ecobici.xls")
View(ecobici)
```

2. La primera orden sera un recuento de las estaciones que hay en cada colonia (hint: count).
```{r}
ecobici %>% 
  group_by(Colonia) %>% 
  summarise(Recuento = n())
```
A continuacion pediremos que se ordenen alfabeticamente por nombre de la Colonia. 
```{r}
ecobici %>% 
  group_by(Colonia) %>% 
  summarise(Recuento = n()) %>% 
  arrange(Colonia)
```
