---
title: "Reto 5"
output: html_notebook
---
## Funciones, condiciones y loops

### OBJETIVO
- Usar la funcion for para crear un loop que nos llevara el resultado segun la condicion por la cual estemos filtrando la informacion

#### REQUISITOS
1. Contar con R studio.
1. Usar la carpeta de trabajo `Sesion03/Reto-02`

#### DESARROLLO
### Utilizando el Dataset de airquality.

- Investigar el detalle de cada columna del DataSet.

- Utilizando ciclo For y la sentencia IF/ELSE; 
    * Contar cuantos días el promedio de velocidad del aire es: Mayor a 7, Menor a 4 y 
      cuántos registros existen dentro de ese rango(4-7). 
    
- Calcular el promedio total de la Columna Temp.
----

- Investigar el detalle de cada columna del DataSet.
```{r}
str(airquality)
??airquality
```
  
- Utilizando ciclo For y la sentencia IF/ELSE; 
    * Contar cuantos días el promedio de velocidad del aire es: Mayor a 7, Menor a 4 y 
      cuántos registros existen dentro de ese rango(4-7). 
```{r}
cmayor <- 0 # > 7
cmenor <- 0 # < 4
cresto <- 0 # 4-7
for(i in airquality$Wind){
  if(i > 7){
    cmayor <- cmayor + 1
  }else {
     if( i < 4){
       cmenor <- cmenor + 1
     }else{
       cresto <- cresto + 1
     }
  }
}
paste(cmenor, " Menores, ", cmayor, " Mayores, ", cresto, " Entre 4 y 7")
```

```{r}
      total <- 0
      for(i in airquality$Temp){
        total <- (total + i)
      }
      print(total/(nrow(airquality)))
```

